【裁判字號】    95,抗,213
【裁判日期】    950614
【裁判案由】    保全證據
【裁判全文】
臺灣高等法院臺中分院民事裁定  95年度抗字第213號
抗  告  人  甲○○
抗  告  人  乙○○
相  對  人  泰豊輪胎股份有限公司
法定代理人  丙○○
上列抗告人因與相對人等間保全證據事件，對於民國95年4月3日
臺灣苗栗地方法院95年度全字第3號裁定提起抗告，本院裁定如
下：
    主  文
抗告駁回。
抗告程序費用由抗告人負擔。
    理  由
一、抗告人聲請及抗告意旨略以：查伊所有之輪胎六十五個（下
    簡稱系爭輪胎），前經原審即（台灣苗栗地方法院）90年度
    執全字第701號假扣押在案，嗣經原審93年度執字第9652號
    調卷拍賣，並由相對人泰豊輪胎股份有限公司（下簡稱泰豊
    輪胎公司）鑑價，然查相對人違背輪胎業界常理，全依「紙
    上作業」鑑價，且鑑定價格過低，為免系爭輪胎在拍定前有
    「滅失證據之虞」，是聲請保全證據，然遭原裁定駁在案，
    為此提起抗告，又系爭輪胎之保管人蔡惠如涉及犯罪嫌疑，
    且蔡惠如將系爭輪胎保管之責，推給外人黃榮聰，黃榮聰再
    推給已之謝春木，是系爭輪胎有保全之必要云云。
二、經查，系爭輪胎，前經原審90年度執全字第701號假扣押在
    案，並於91年4月29日改由執行債權人鄒金池保管（由鄒金
    池之代理人蔡惠如於執行筆錄上簽名），嗣經原審93年度執
    字第9652號調卷拍賣，並由相對人泰豊輪胎公司鑑價。雖抗
    告人質疑系爭輪胎之個數短少，而向台灣苗栗地方法院檢察
    署告訴蔡惠如侵占、妨害公務等罪嫌（94年度偵字第4861號
    ），惟經該署檢察官不起訴處分在案，抗告人雖向台灣高等
    法院台中分院檢察署提起再議（95年度上聲議字第392號）
    ，亦經該署檢察官駁回再議確定在案等情，業經本院調閱上
    開卷宗，核閱無誤。另抗告人就原審93年度執字第9652號執
    行案件，以相對人泰豊輪胎公司鑑價過低，聲明異議，亦經
    本院以95年度抗字第233號駁回確定在案，亦有該執行卷宗
    可考。再者，系爭輪胎業於95年4月6日由債權人鄒桂花、鄒
    建德、鄒宏隆、鄒漢慶、秦鄒惠美、鄒梅卿等六人以新台幣
    （下同）三十八萬元作價承受在案，亦有該執行卷宗可按。
    查系爭輪胎既經法院依強制執行程序拍定在案，則系爭輪胎
    所有權業已移轉予拍定人鄒桂花等六人，是抗告人以系爭輪
    胎有「滅失證據之虞」，聲請對相對人泰豊輪胎公司保全證
    據云云，已無實益，自應駁回其抗告。
三、據上論結，本件抗告為無理由，強制執行法第三十條之一，
    民事訴訟法第四百九十五條之一、第四百四十九條第一項、
    第七十八條，裁定如主文。
中    華    民    國    95    年    6     月    14    日
                    民事第一庭審判長法  官  吳火川
                                    法  官  饒鴻鵬
                                    法  官  陳繼先
以上正本係照原本作成。
不得抗告。
                                    書記官  林育德
中    華    民    國    95    年    6     月    15    日
                                                      Ｂ


司法院資訊處製作；財團法人民間司法改革基金會備份。
